【裁判字號】    98,消債更,486
【裁判日期】    980902
【裁判案由】    更生事件
【裁判全文】
臺灣臺中地方法院民事裁定           98年度消債更字第486號
聲  請  人  丁○○
債  權  人  國泰世華商業銀行股份有限公司
法定代理人  丙○○
債  權  人  台北富邦商業銀行股份有限公司
法定代理人  甲○○
債  權  人  台新國際商業銀行股份有限公司
法定代理人  癸○○
債  權  人  中國信託商業銀行股份有限公司
法定代理人  子○○
債  權  人  渣打國際商業銀行股份有限公司
法定代理人  辛○○
債  權  人  聯邦商業銀行股份有限公司
法定代理人  乙○○
債  權  人  大眾商業銀行股份有限公司
                        10樓.
法定代理人  庚○○
債  權  人  遠東國際商業銀行股份有限公司
                        1樓及.
法定代理人  壬○○
                        1樓及.
債  權  人  戊○(台灣)商業銀行股份有限公司
法定代理人  己○○
上列當事人因消費者債務清理事件聲請更生，本院裁定如下：
    主  文
丁○○自中華民國九十八年九月四日十時起，開始更生程序。
    理  由
一、按債務人與金融機構協商成立者，不得聲請更生或清算，但
    因不可歸責於己之事由，致履行顯有重大困難者，不在此限
    ；本條例施行前，債務人依金融主管機關協調成立之中華民
    國銀行公會會員辦理消費金融案件無擔保債務協商機制與金
    融機構成立之協商，準用前項之規定，消費者債務清理條例
    第一百五十一條第五項、第六項分別定有明文。又聲請更生
    或清算不合程式或不備其他要件者，法院應以裁定駁回之，
    但其情形可以補正者，法院應定期間先命補正，復為同條例
    第八條所明定。
二、查本件債務人於本法實行前曾與銀行成立協商，每月繳款新
    台幣一萬一千餘元左右，但因另遭債權銀行強制執行扣薪，
    無法清償以致毀諾，爰依法聲請更生等語，業據提出九十五
    年債務協商協議書為憑，足堪採信。經查債務人現任職重機
    械之生產、維修，每月薪資約二萬元等情，業經債務人陳明
    。另其主張毀諾係屬不可歸責一節，經查其因另遭債權銀行
    查封扣薪等情，業據提出執行命令為證，從而債務人主張毀
    諾係不可歸責等語，應堪採信。
三、然查，本件經依職權向各金融機關債權人函查債務人消費明
    細紀錄顯示，債務人消費內容多為百貨消費（中友百貨、新
    光三越）、視聽娛樂（大統領理容、閣家歡、彥林美容、新
    大台中飲料、永豐飲料）及汽車旅館等，而其每月消費額度
    時有逾越薪資總額之情事，此有卷附債務人消費明細附卷可
    稽，上述消費性質均非生活必要之支出，而係奢侈、浪費之
    性質。然債務人既因另遭扣薪以致毀諾，本院仍認其毀諾係
    屬不可歸責於己之事由，准其更生。
四、又債務人之消費內容既如前述，核與消費者債務清理條例第
    一百三十四條第四款所稱：「浪費、賭博或其他投機行為，
    致財產顯然減少或負擔過重之債務」等不免責事由相當。再
    經本院訊問各該債權人亦表明反對債務人之更生聲請，未來
    本件更生程序，恐將因其更生方案無法獲致債權人會議通過
    或法院認可而宣告清算，徒增程序勞費，欠缺實益。惟本件
    債務人家逢變故，事非尋常，本院仍認應准債務人進入更生
    程序，提供其更生方案付諸表決之機會，爰裁定如主文。
中    華    民    國    98    年    9     月    2     日
                            民事庭法官  張升星
上為正本係照原本作成
如不服本裁定，應於裁定送達後10日內，以書狀向本院提出抗告
，並繳納抗告費新臺幣1千元
中    華    民    國    98    年    9     月    2     日
                            書  記  官  黃正中


司法院資訊處製作；財團法人民間司法改革基金會備份。
